臺灣花蓮地方法院刑事判決　　　　　　　　　　　　　九十一年度訴字第一五八號
　　公　訴　人　臺灣花蓮地方法院檢察署檢察官
　　被　　　告　甲○○
右列被告因違反槍砲彈藥刀械管制條例案件，經檢察官提起公訴（九十一年度偵字第
一０三０號)，本院判決如左：
    主  文
甲○○未經許可，持有可發射子彈具有殺傷力之改造玩具手槍，處有期徒刑壹年拾月
，併科罰金新台幣伍萬元；罰金如易服勞役，以新台幣玖佰元即銀元參佰元折算壹日
。扣案之改造半自動玩具手槍壹把（槍枝管制編號0000000000號）、制式
九ｍｍ子彈貳顆、土造七ｍｍ子彈參顆、土造八ｍｍ子彈貳顆，均沒收。
    事  實
一、甲○○曾違反麻醉藥品管理條例案件，經本院判處有期徒刑五年六月，入監執行
    結果，於民國八十九年十一月九日假釋，竟不知警惕，猶在假釋中之九十一年五
    月十三日許，在花蓮縣吉安鄉○○○路六十三巷十五號住處，未經許可，持有由
    綽號「阿弟」之年籍姓名不詳之成年人所交付，可發射子彈具殺傷力之改造半自
    動玩具手槍乙把（槍枝管制編號0000000000號）、制式九ｍｍ子彈二
    顆、土造七ｍｍ子彈四顆、土造八ｍｍ子彈三顆，並將之藏放於前開住所。嗣於
    同年月十五日下午三時許，經警持搜索票在上址查獲甲○○未經許可無故持有槍
    彈，並扣得上開具殺傷力之改造半自動玩具手槍乙把、制式九ｍｍ子彈二顆、土
    造七ｍｍ子彈四顆及土造八ｍｍ子彈三顆（其中七ｍｍ及八ｍｍ子彈各有一顆已
    於送鑑驗時試射擊發）。
二、案經花蓮縣警察局移送臺灣花蓮地方法院檢察署檢察官偵查起訴。
    理  由
一、右揭犯罪事實，業據被告甲○○坦承不諱，核與警員在上址搜得上開槍、彈時之
    在場證人劉瑞琳、蔡武宏、陳親龍在警訊時均證述前開查扣之改造半自動手槍及
    制式子彈、土造子彈均係甲○○所持有無訛（見警訊卷各筆錄）。復有前述具殺
    傷力之改造半自動玩具手槍乙把、九ｍｍ制式子彈二顆、土造七ｍｍ子彈四顆、
    土造八ｍｍ子彈三顆扣案可查，堪認被告確實未經許可持有上揭槍、彈無訛。另
    扣案槍彈經送內政部警政署刑事警察鑑定亦認：（一）送鑑槍枝（槍枝管制編號
    0000000000號）係仿ＢＥＲＥＴＴＲ廠半自動手槍製造之金屬玩具手
    槍，更換土造金屬槍管改造而成，機械性能良好，認具殺傷力；（二）送鑑制式
    子彈一顆，係口徑九ｍｍ制式子彈，彈底標記均為「Ｗ．Ｒ．Ａ九Ｍ─Ｍ」，認
    均具殺傷力；（三）送鑑改造七ｍｍ子彈四顆、八ｍｍ子彈三顆，均為土造子彈
    之金屬彈頭，各採樣一顆試射，可擊發，認具殺傷力，有內政部警政署刑事警察
    局九十一年六月四日刑鑑字第０九一０一二九五二０號鑑驗通知書乙紙附卷足憑
    。本件事證已臻明確，被告犯行洵堪認定。
二、核被告所為，係犯槍砲彈藥刀械管制條例第十一條第四項未經許可持有具有殺傷
    力槍砲罪、第十二條第四項未經許可持有子彈罪。被告以一個持有行為同時持有
    前揭槍枝、子彈，屬一行為而觸犯上揭二罪名，為想像競合犯，應從一重之未經
    許可持有具有殺傷力槍砲罪處斷。爰審酌被告之素行不良，在假釋中猶再犯罪，
    且考量其犯罪動機、目的、所用手段、所生危害，犯罪後之態度雖佳，惟其持有
    槍、彈之行為，嚴重影響社會治安，敗壞社會善良風氣等一切情狀，量處如主文
    所示之刑，並就併科罰金部分，諭知易服勞役之折算標準，以示儆懲。
三、扣案之改造半自動玩具手槍乙把、（槍枝管制編號0000000000號）、
    制式九ｍｍ子彈二顆、土造七ｍｍ子彈中之三顆、土造八ｍｍ子彈中之二顆，均
    係違禁物，爰併依法宣告沒收。至扣案之土造七ｍｍ、八ｍｍ子彈各一顆業經鑑
    驗單位鑑定試射，已非子彈，不屬於違禁物；另本案查扣如起訴書附表編號二之
    改造半動手槍一把（槍枝管制編號0000000000號）經送鑑驗結果為欠
    缺撞針、且槍管無法固定於槍身上，認不具殺傷力；編號三之改造六點六ｍｍ子
    彈七顆鑑驗結果為不具底火、火藥，認均不具殺傷力；編號七之空彈殼五顆，係
    土造金屬空彈殼，亦非子彈等情，均有前述內政部警政署刑事警察局鑑驗通知書
    可按，均非違禁物，亦非供犯罪所用之物，爰不另為沒收之諭知，雖公訴人認係
    供犯罪所用之物，惟遍查全卷均無資料可認，尚屬無據，併此說明。
據上論斷，應依刑事訴訟法第二百九十九條第一項前段，槍砲彈藥刀械管制條例第十
一條第四項、第十二條第四項，刑法第十一條前段、第五十五條、第四十二條第二項
、第三十八條第一項第一款，罰金罰鍰提高標準條例第二條，現行法規所定貨幣單位
折算新臺幣條例第二條，判決如主文。
本案經檢察官李豫雙到庭執行職務
中      華      民      國    九十一    年      八      月      九      日
                              臺灣花蓮地方法院刑事庭
                                  法  官  吳  順  龍
右正本證明與原本無異。
如對本判決不服，應於送達後十日內，向本院提出上訴狀。（應抄附繕本）
                                  法院書記官
中      華      民      國    九十一    年      八      月     十五     日
附錄本判決論罪之法律條文：
槍砲彈藥刀械管制條例第十一條第四項：
未經許可，持有、寄藏或意圖販賣而陳列第一項所列槍枝者，處一年以上七年以下有
期徒刑，併科新台幣七百萬元以下罰金。
槍砲彈藥刀械管制條第十二條第四項：
未經許可，持有、寄藏或意圖販賣而陳列子彈者，處五年以下有徒刑，併科新台幣三
百萬元以下罰金。
